臺灣宜蘭地方法院刑事判決　　　　　　　　　　　　　九十三年度訴字第四０三號
　　公　訴　人　臺灣宜蘭地方法院檢察署檢察官
　　被　　　告　甲○○　男　二.
右列被告因違反毒品危害防制條例案件，經檢察官提起公訴（九十三年度偵字第二０
五八號），本院判決如左：
    主  文
甲○○轉讓第一級毒品，累犯，處有期徒刑壹年肆月。
扣案之香菸壹支（內含第一級毒品海洛因成分，總重零點陸伍公克）沒收銷毀之。
    事  實
一、甲○○前因涉犯妨害自由案件，經臺灣高等法院於民國九十一年九月十七日以九
    十年度上更字判處有期徒刑六月，於九十二年十月七日執行完畢出監，猶不知悔
    改，明知海洛因係毒品危害防制條例第二條第二項第一款所列之第一級毒品，不
    得任意轉讓，竟仍基於轉讓第一級毒品海洛因之犯意，於九十三年六月十二日上
    午十一時三十分許，前往宜蘭縣警察局礁溪分局三城派出所內探視其因涉嫌毒品
    案件遭逮捕正接受調查之友人乙○○時，拿出摻有第一級毒品海洛因外觀明顯可
    見末端捲翹之香煙一支（總重零點六五公克），自辦公桌底下遞交乙○○，以無
    償轉讓予乙○○施用。嗣於乙○○將該香菸接手後尚未點燃之際，即為製作筆錄
    之員警紀國安發覺而當場查獲，並扣得該摻有第一級毒品海洛因的香煙一支。
二、案經宜蘭縣警察局礁溪分局報請臺灣宜蘭地方法院檢察署檢察官偵查起訴。
    理  由
一、訊據被告甲○○固不否認於前揭時地，將摻有第一級毒品海洛因之香菸一支自派
    出所辦公桌下遞交正在該處接受訊問之友人乙○○，惟辯稱：伊當時是拿錯香菸
    盒裡面的香菸，才會誤將摻有第一級毒品海洛因之香菸交給乙○○，伊並不是要
    轉讓第一級毒品海洛因予乙○○施用云云。經查：右揭犯罪事實，業據證人乙○
    ○於警詢及本件發覺之員警紀國安於本院審理中結證綦詳，並有該香菸一支扣案
    可佐。而扣案之香菸經送鑑定後，亦認確含第一級毒品海洛因成分（總重零點六
    五公克），此有法務部調查局九十三年八月五日調科壹字第三００００一一００
    號鑑定通知書一紙存卷可稽。被告雖矢口否認欲將摻有第一級毒品海洛因之香菸
    無償轉讓予乙○○施用云云，然證人紀國安於本院審理中結證稱：該香菸頂端明
    顯捲起來，比一般香菸短，從外觀上一看即知，與一般香菸不同，渠檢視後被告
    當時是攜帶一包香煙，有抽過幾根，裡面還有一般香菸，其他香菸菸頭沒有異狀
    等語，核與證人乙○○於本院審理中結證稱：該香菸與前面的煙草比較少，而且
    比較短，有點皺皺的等語相符，且被告於審理中亦自承知道當日攜帶之香菸中有
    一支摻有第一級毒品海洛因等語（以上均見本院九十三年十一月一日審理筆錄）
    ，可知被告遞交乙○○之香菸外觀與一般香菸明顯不同，且長度較短，置於菸盒
    中應比較深入，衡諸常情，被告就菸盒內有此摻有第一級毒品海洛因之香菸，應
    會注意放置位置，且因該種香菸長度較短，需將手指深入菸盒取出，被告於取用
    當時應會注意觀看，不致錯取。再者，證人紀國安於本院審理中結證稱：渠看被
    告拿香菸給乙○○時，動作很奇怪，是在桌子底下遞交給乙○○，好像不要讓別
    人看到的樣子，警詢中並未禁止受訊問人抽菸等語，核與證人乙○○於本院審理
    中結證稱：其手被銬著，所以被告從桌子旁邊遞香菸給其等語大致相符（見本院
    九十三年十一月一日審理筆錄），則警詢中如未禁止受訊問人抽煙，被告大可於
    桌面上公開遞交香菸，其竟自桌面下遞交外觀形狀特殊之香菸，顯然異於常情，
    可知被告主觀上應有刻意掩飾之意。又本件被告原係與證人乙○○於製作筆錄前
    一晚一同因違反毒品危害防制條例案件為員警查獲，惟被告為警方採尿後即釋放
    ，此有宜蘭縣警察局礁溪分局偵辦毒品案件嫌疑犯尿液送驗編號、姓名對照表一
    紙存卷可稽，其於本院審理中自承採尿後離開分局身上並未攜帶摻有第一級毒品
    海洛因之香菸等語（見本院九十三年十一月一日審理筆錄），其於返家後再度前
    往警局探視乙○○時即攜帶摻有第一級毒品海洛因之香菸，參諸證人紀國安於本
    院審理中亦結證稱：製作筆錄時乙○○已經有一點毒癮發作的情形，開始流鼻涕
    等語（見本院九十三年十一月一日審理筆錄），益證被告係因恐乙○○毒癮發作
    ，故將摻有第一級毒品海洛因之香菸攜至警局供乙○○施用，其轉讓第一級毒品
    海洛因供證人乙○○施用之主觀犯意至明。被告前揭所辯，顯係飾卸之詞，不足
    採信。本件事證明確，被告犯行洵堪認定，應予依法論科。
二、查海洛因為毒品危害防制條例第二條第二項第一款所列之第一級毒品。核被告甲
    ○○所為，係犯毒品危害防制條例第八條第一項之轉讓第一級毒品罪。被告轉讓
    第一級毒品海洛因而持有海洛因之低度行為，為轉讓之高度行為所吸收，不另論
    罪。茲查，被告前因涉犯妨害自由案件，經臺灣高等法院於九十一年九月十七日
    以九十年度上更字判處有期徒刑六月，於九十二年十月七日執行完畢出監，有卷
    附臺灣高等法院被告全國前案紀錄表可按，其於前案執行完畢後五年內再犯本件
    有期徒刑以上之罪，為累犯，應依刑法第四十七條加重其刑。爰審酌被告之素行
    、犯罪動機、目的、手段及智識程度，轉讓毒品危害他人身體健康，及犯罪後否
    認犯行等一切情狀，量處如主文所示之刑，以資懲儆。
三、至扣案之香菸一支，其中摻有第一級毒品海洛因（總重零點六五公克），為查獲
    之第一級毒品，而菸草與第一級毒品海洛因已不可析離，亦屬違禁物，不問屬於
    犯人與否，爰均依毒品危害防制條例第十八條第一項前段沒收銷燬之。
據上論斷，應依刑事訴訟法第二百九十九條第一項前段，毒品危害防制條例第八條第
一項、第十八條第一項前段，刑法第十一條前段、第四十七條，判決如主文。
本案經檢察官劉憲英到庭執行職務。
中         華         民         國    九十三    年   十一   月  十五   日
                                  臺灣宜蘭地方法院刑事第四庭
                                      審判長法  官  林  惠  玲
                                            法  官  辜  漢  忠
                                            法  官  郭  顏  毓
右正本證明與原本無異。
如不服本判決，應於判決送達後十日內向本院提出上訴狀（應抄附繕本）。
                                            書記官  莊  淑  茹
中         華         民         國    九十三    年   十一   月  十七   日
附錄本案論罪科刑依據法條：
毒品危害防制條例第八條：
轉讓第一級毒品者，處一年以上七年以下有期徒刑，得併科新臺幣一百萬元以下罰金
。
轉讓第二級毒品者，處六月以上五年以下有期徒刑，得併科新臺幣七十萬元以下罰金
。
